臺灣臺中地方法院刑事判決
111年度交易字第889號
公  訴  人  臺灣臺中地方檢察署檢察官
被      告  謝麗音



上列被告因公共危險案件，經檢察官提起公訴（111年度偵字第2
0294號），被告於準備程序中就被訴事實為有罪之陳述，經告以
簡式審判之旨，並聽取意見後，裁定行簡式審判程序，判決如下
：
    主    文
謝麗音駕駛動力交通工具而吐氣所含酒精濃度達每公升零點二五
毫克以上，累犯，處有期徒刑柒月，併科罰金新臺幣柒萬元，罰
金如易服勞役，以新臺幣壹仟元折算壹日。
    事實及理由
一、按除被告所犯為死刑、無期徒刑、最輕本刑為3年以上有期
    徒刑之罪或高等法院管轄第1審案件者外，於第273條第1項
    程序進行中，被告先就被訴事實為有罪之陳述時，審判長得
    告知被告簡式審判程序之旨，並聽取當事人、代理人、辯護
    人及輔佐人之意見後，裁定進行簡式審判程序；除簡式審判
    程序、簡易程序及第376條第1款、第2款所列之罪之案件外
    ，第1審應行合議審判，刑事訴訟法第273條之1第1項、第28
    4條之1分別定有明文。本件被告謝麗音係涉死刑、無期徒刑
    、最輕本刑為3年以上有期徒刑之罪或高等法院管轄第1審案
    件以外之罪，並於本院行準備程序時就被訴事實為有罪之陳
    述，本院裁定改行簡式審判程序進行審理，是本件之證據調
    查，依刑事訴訟法第273條之2規定，不受同法第159條第1項
    、第161條之2、第161條之3、第163條之1及第164條至第170
    條規定之限制，合先敘明。
二、本件犯罪事實及證據，除起訴書犯罪事實欄一第2、3行「最
    近1次係於109年間經法院判處有期徒刑6月確定，於110年3
    月25日易科罰金執行完畢」之記載，應補充為「其中109年
    間所犯酒後駕車之公共危險案件，經法院判處有期徒刑6月
    確定，於110年3月25日易科罰金執行完畢，復於111年2月間
    ，因酒後駕車之公共危險案件，經臺灣臺中地方法院於111
    年5月10日以111年度交易字第304號判決判處有期徒刑6月，
    併科罰金新臺幣5萬元」，證據部分應補充記載「被告於準
    備程序及審理時之自白、車輛詳細資料報表、公路監理電子
    閘門系統」外，其餘均引用檢察官起訴書之記載（如附件）
    。
三、論罪科刑
  ㈠核被告謝麗音所為，係犯刑法第185條之3第1項第1款駕駛動
    力交通工具而吐氣所含酒精濃度達每公升0.25毫克以上之罪
    。查被告前有如起訴書犯罪事實欄所載受有期徒刑之宣告及
    執行完畢之情形，有臺灣高等法院被告前案紀錄表在卷可稽
    ，其受有期徒刑執行完畢，於5年以內故意再犯本件有期徒
    刑以上之罪，為累犯，而其前案亦係酒後駕車，於執行完畢
    後再犯同類行為，顯見被告對先前酒醉駕車犯行所處刑罰反
    應力薄弱，適用累犯規定予以加重，不致生被告所受之刑罰
    超過其所應負擔罪責，導致其人身自由因此遭受過苛之侵害
    ，而有不符憲法罪責相當原則之情形，爰依刑法第47條第1
    項規定，加重其刑。
  ㈡爰審酌被告為身心健全之成年人，其應知政府機構一再宣導
    飲酒後駕駛車輛之行為涉有刑責，且酒精成分對人之意識、
    控制能力具有不良影響，超量飲酒後會導致對週遭事物之辨
    識及反應能力較平常狀況薄弱，飲酒後駕車將對往來之公眾
    及駕駛人自身皆具有高度危險性，應避免飲酒後駕車行為，
　　惟被告未予克制，竟於明知飲酒後精神狀態已受相當影響，
    猶圖一己往來交通之便，率爾於酒後騎車上路，對於一般往
    來之公眾及駕駛人之用路安全，顯然毫不在意，而經警對其
    施以呼氣酒精濃度測試，測得其吐氣所含酒精濃度為每公升
    0.62毫克，實屬不該，尤其被告於本件犯行前已有5次酒後
    駕車之前案紀錄，最近一次於111年2月間所犯，有前開被告
    前案紀錄表可參，乃被告竟仍於短時間內再為本案酒醉駕車
    犯行，顯見其守法觀念薄弱，毫無悔改之意，實應予嚴懲；
　　惟考量被告犯後於警詢、偵查及本院均坦承酒後駕車犯行，
    態度尚可，並衡以其犯罪之動機、目的，暨考量其自陳高職
    畢業，離婚，有一個28歲小孩，目前在自助餐店洗碗，月收
    入約2萬5000至8000元，要繳納房貸，父親有哥哥、弟弟扶
    養，伊每天回去看父親之智識程度、家庭經濟狀況（見本院
    卷第35頁）等一切情狀，量處如主文所示之刑，並諭知罰金
    如易服勞役之折算標準，以示懲儆。至公訴人於本院審理時
    表示略以：被告屢次涉犯酒駕，顯無悔意，且屬累犯，今年
    2月亦涉犯酒駕案件，足見被告顯未將公共危險案件有危害
    社會大眾之疑慮，作為考量及反省，具體求刑有期徒刑10月
    ，併科罰金5萬元等語，惟查被告之前所犯公共危險案件，
    均經易科罰金，未曾入監服刑，本案量處有期徒刑7月，乃
    不得易科罰金之刑，被告須入監服刑，應足使被告產生警惕
    之心，公訴人求刑刑度略嫌過高，併予敘明。
據上論斷，依刑事訴訟法第273條之1第1項、第299條第1項前段
、第310條之2、第454條第2項，刑法第185條之3第1項第1款、第
47條第1項、第42條第3項前段，刑法施行法第1條之1第1項，判
決如主文。
本案經檢察官洪淑姿起訴，檢察官賴謝銓到庭執行職務。　
中　　華　　民　　國　　111 　年　　7 　　月　　25　　日
                  刑事第五庭    法  官  黃龍忠
以上正本證明與原本無異。
如不服本判決應於收受判決後20日內向本院提出上訴書狀，並應
敘述具體理由；其未敘述上訴理由者，應於上訴期間屆滿後20日
內向本院補提理由書（均須按他造當事人之人數附繕本）「切勿
逕送上級法院」。
                                書記官  華鵲云
中　　華　　民　　國　　111 　年　　7 　　月　　25　　日

附錄論罪科刑法條
中華民國刑法第185條之3
駕駛動力交通工具而有下列情形之一者，處 3 年以下有期徒刑
，得併科 30 萬元以下罰金：
一、吐氣所含酒精濃度達每公升零點二五毫克或血液中酒精濃度
    達百分之零點零五以上。
二、有前款以外之其他情事足認服用酒類或其他相類之物，致不
    能安全駕駛。
三、服用毒品、麻醉藥品或其他相類之物，致不能安全駕駛。
因而致人於死者，處 3 年以上 10 年以下有期徒刑，得併科 2
百萬元以下罰金；致重傷者，處 1 年以上 7 年以下有期徒刑，
得併科 1 百萬元以下罰金。
曾犯本條或陸海空軍刑法第 54 條之罪，經有罪判決確定或經緩
起訴處分確定，於十年內再犯第 1 項之罪因而致人於死者，處
無期徒刑或 5 年以上有期徒刑，得併科 3 百萬元以下罰金；致
重傷者，處 3 年以上 10 年以下有期徒刑，得併科 2 百萬元以
下罰金。

附件：
臺灣臺中地方檢察署檢察官起訴書                  慎股
                                    111年度偵字第20294號
　　被　　　告　謝麗音　女　57歲（民國00年0月0日生）
　　　　　　　　　　　　住○○市○○區○○路000巷00號3樓
　　　　　　　　　　　　國民身分證統一編號：Z000000000號
上列被告因公共危險案件，業經偵查終結，認應提起公訴，茲將
犯罪事實及證據並所犯法條分敘如下：
　　　　犯罪事實
一、謝麗音前於民國97年間、98年間、107年間、109年間均有酒
    後駕車之公共危險前科，最近1次係於109年間經法院判處有
    期徒刑6月確定，於110年3月25日易科罰金執行完畢。詎其
    猶不知悔改，復自111年4月6日18時許起至同日22時許止，
    在臺中市霧峰區錦州路某處，飲用啤酒後，竟於同日22時30
    分許，酒後騎乘車牌號碼000-000號普通重型機車上路，欲
    返回住處。嗣於同日22時50分許，行經臺中市○○區○○路000
    號前，因行車不穩、左右偏移而為警攔查，經警發覺謝麗音
    身上帶有酒氣，遂對其實施酒精濃度測試，於同日23時8分
    許，測得其吐氣所含酒精濃度達每公升0.62毫克，而查獲上
    情。　　　　
　　　　證據並所犯法條
一、上揭犯罪事實，業據被告謝麗音於警詢時及本署偵查中坦承
    不諱，並有酒精測定紀錄表、員警職務報告、臺中市政府警
    察局舉發違反道路交通管理事件通知單各1份附卷可稽。足
    認被告之自白與事實相符，其犯嫌堪以認定。又被告前有多
    次酒後駕車之公共危險前科，業經被告於警詢及本署偵查中
    供承明確，且有刑案資料查註記錄表附卷可參，被告為累犯
    乙情堪可認定。
二、核被告所為，係犯刑法第185條之3第1項第1款之服用酒類駕
    駛動力交通工具罪嫌。被告曾受事實欄所載之有期徒刑執行
    完畢，有刑案資料查註紀錄表可按，其於5年內，故意再犯
    本件有期徒刑以上之罪，為累犯，請審酌被告前案多次犯行
    亦為公共危險案件，與本件罪質相同，加以前案執行完畢距
    本件再犯相隔不久及前經法院判處有期徒刑6月確定等情，
    足認被告有特別之惡性及對刑罰反應力薄弱，建請依刑法第
    47條第1項規定及司法院大法官釋字第775號解釋意旨，裁量
    加重其刑。
三、依刑事訴訟法第251條第1項提起公訴。
　　此　　致
臺灣臺中地方法院
中　　華　　民　　國　 111　　年　　5 　　月　　18　　日
    　　　　　　　　　  　　　檢  察  官　洪淑姿
本件正本證明與原本無異
中　　華　　民　　國　 111　　年　　6 　　月　　8 　　日
　　　　　　　　　　　　　　　書　記　官　陳　箴
附錄本案所犯法條全文
中華民國刑法第185條之3
駕駛動力交通工具而有下列情形之一者，處 2 年以下有期徒刑
，得併科 20 萬元以下罰金：
一、吐氣所含酒精濃度達每公升零點二五毫克或血液中酒精濃度
    達百分之零點零五以上。
二、有前款以外之其他情事足認服用酒類或其他相類之物，致不
    能安全駕駛。
三、服用毒品、麻醉藥品或其他相類之物，致不能安全駕駛。
因而致人於死者，處 3 年以上 10 年以下有期徒刑；致重傷者
，處 1 年以上 7 年以下有期徒刑。
曾犯本條或陸海空軍刑法第 54 條之罪，經有罪判決確定或經緩
起訴處分確定，於五年內再犯第 1 項之罪因而致人於死者，處
無期徒刑或 5 年以上有期徒刑；致重傷者，處 3 年以上 10 年
以下有期徒刑。